JUAN JOSÉ MÉNDEZ TORRERO

PERFIL

Tengo 25 años. Soy de Córdoba, España. Finalicé el grado superior en Ingeniería Informática en la Universidad de Córdoba en el año 2019. Mi trabajo de fin de grado se titula 'Clasificación de melanomas en la piel a través de redes neuronales residuales'. Actualmente, me encuentro trabajando como científico de datos Junior en Healios Technologies. He realizado un año en el



extranjero gracias a la beca Erasmus+ en Groningen, Países bajos. Soy una persona alegre que prefiere siempre trabajar en equipo y tener un buen ambiente con mis compañeros. Me siento con ganas de seguir aprendiendo y de encontrarme con nuevos retos que me hagan crecer en el ámbito laboral y personal.

EXPERIENCIA

INGENIERO DE LABORATORIO EN HEALIOS TECHNOLOGIES - JUNIO 2019 - JUNIO 2020

CIENTÍFICO DE DATOS JUNIOR EN HEALIOS TECHNOLOGIES - JUNIO 2020 - ACTUALIDAD

EDUCACIÓN

UNIVERSIDAD DE CÓRDOBA, CÓRDOBA, ESPAÑA – INGENIERÍA INFORMÁTICA, 2014-2017 2018-2019

UNIVERSIDAD DE GRONINGEN, GRONINGEN, PAÍSES BAJOS – CIENCIAS DE LA COMPUTACIÓN, 2017-2018

HABILIDADES

- Conocimientos avanzados del lenguaje de programación Python.
- Conocimientos intermedios del lenguaje de programación R para la realización de análisis estadísticos.
- Conocimientos intermedios del software de control de versiones Git.
- Conocimientos básicos del funcionamiento de los contenedores Docker.
- Conocimientos básicos de métodos de integración continua y pipelines
- Conocimientos básicos del funcionamiento de Amazon Web Service.
- Conocimientos básicos en Machine Learning y Deep Learning.
- Acostumbrado a trabajar con métodos ágiles de trabajo como SCRUM.
- Nivel B2 con el certificado de Cambridge.
- Desarrollo web utilizando framework como Symfony, Laravel o Django.
- Trabajo en equipo y capacidad para tomar decisiones.